【裁判字號】    88,易,2601
【裁判日期】    891018
【裁判案由】    賭博
【裁判全文】
臺灣臺南地方法院刑事判決                        八十八年度易字第二六一號
    公  訴  人  臺灣臺南地方法院檢察署檢察官
    被      告  壬○○
                戊○○
右列被告等因賭博案件，經檢察官提起公訴（八十八年度偵字第八七六○、一○○四
三號），本院判決如左：
    主  文
壬○○及戊○○均無罪。
    理  由
一、公訴意旨略以：被告壬○○及戊○○等人分別基於賭博之犯意，於民國八十八年
    七月十二日，在被告丙○○（業經本院於八十九年六月十五日判決在案）所經營
    位於臺南縣永康市○○路一百九十六號處之「丸新小鋼珠店」之公眾得出入之場
    所，與丙○○在該址所擺設之小鋼珠臺賭博財物，方法為先由渠等出資購買特定
    數量之鋼珠，置於珠檯內打玩，憑機率輸贏鋼珠，最後渠等得以其累積之鋼珠換
    取寄分卡再玩或持以換回現金之方式，而與丙○○所擺設之小鋼珠臺賭博財物。
    嗣於八十八年七月十二日二十三時十分許，經臺灣臺南地方法院檢察署檢察官率
    警當場查獲，並扣得賭具小鋼珠檯一百十臺、退珠單十張、寄珠單十一冊、領珠
    簿一本、會員登記簿二本、小鋼珠二十七盒及賭資新臺幣二萬六千九百元暨買水
    明細表一張等物，因認渠等涉犯有刑法第二百六十六條之普通賭博罪嫌等語。
二、按犯罪事實應依證據認定之，無證據不得推定其犯罪事實，又不能證明被告犯罪
    者，應諭知無罪之判決，刑事訴訟法第一百五十四條、第三百零一條第一項分別
    定有明文。又認定不利於被告之事實，須依積極證據，苟積極證據不足為不利於
    被告事實之認定時，即應為有利於被告之認定，更不必有何有利之證據。又事實
    之認定，應憑證據，如未能發現相當證據，或證據不足以證明，自不能以推測或
    擬制之方法，為裁判基礎。再者，共同被告不利於己之陳述，固得採為其他共同
    被告犯罪之證據，惟此項不利之陳述，需無瑕疵可指，而就其他方面調查，又與
    事實相符，始得採為其他共同被告犯罪事實之認定，此分別有最高法院四十年台
    上字第八六號判例、三十年上字第八一六號判例及四十六年台上字第四一九號判
    例可資參照。
三、本件公訴意旨認被告壬○○及戊○○等人涉有刑法第二百六十六條第一項之普通
    賭博罪嫌，無非以同案被告周華泰、鍾勝有及黃俊華指證，及為警查獲時被告等
    人在場之事實為其論據。訊據被告戊○○固不否認於右揭時地在場把玩小鋼珠臺
    ，惟堅決否認有何普通賭博犯行，而辯稱：伊沒有換現金等語。又被告壬○○經
    本院合法傳喚均未到庭，惟其於偵訊時固供承確於右揭時地在場把玩小鋼珠臺，
    惟於警訊時辯稱：伊是會員，案發當天進入向櫃臺小姐拿上次寄放之半盒小鋼珠
    至一一六號臺子玩，伊每次均玩到不玩時，就將小鋼珠寄放在該店，沒有換取現
    金。該店也沒有說明如完贏之小鋼珠可兌換現金等語。經查小鋼珠臺，原並非經
    教育部公告查禁之電動玩具，此有臺南縣警察局永康分局移送書可資佐證，現亦
    應屬電子遊戲場業管理條例中所規範之鋼珠類電子遊戲機，足見上開機種並非賭
    博性電動玩具甚明。又同案被告丙○○擺設上開小鋼珠臺後，雖因允許以累積之
    鋼珠兌換現金，而犯常業賭博罪，經本院以八十八年度易字第二六○一號刑事判
    決判處有期徒刑五月在案，固有該刑事判決一份附卷足參，惟此事實亦僅足以證
    明同案被告丙○○有以上開機具從事賭博行為而已，斷無因此即可遽謂至上開場
    所把玩小鋼珠臺之被告壬○○及戊○○即有賭博犯行，自不待言。而被告戊○○
    自為警查獲後，自歷次警、偵訊時起迄本院審理時均辯稱：沒有兌換現金等語，
    被告壬○○亦於警訊時辯稱：所得之鋼珠係寄放在櫃臺，並未兌換現金等語，參
    以同案被告己○○、辛○○、庚○○、乙○○、丁○○、甲○○（即現場開分、
    兌領現金人員），暨坦承上開小鋼珠店確可供兌換現金之同案被告周華泰、鍾勝
    有及黃俊華等人均未指證被告等人有以累積小鋼珠兌換現金之情事，而被告等人
    又堅詞否認上情，已如前述，復查並無其他證據足資證明被告等人確有將其累積
    小鋼珠兌換現金而變易娛樂為賭博之事實，自難僅以被告等人於為警查獲時在場
    把玩小鋼珠臺，即遽謂被告等人確曾以所累積小鋼珠兌換現金而為普通賭博之犯
    行至為顯然。此外，經本院依職權調查結果，又別無其他積極證據足資認定被告
    等人確涉犯有普通賭博犯行，揆諸首揭規定，自屬不能證明其等犯罪，自應為被
    告等無罪判決之諭知。
四、被告等經合法傳喚，無正當理由不到庭，本院認本件係應諭知無罪之案件，爰不
    待其等陳述逕行判決，附此敘明。
據上論斷，應依刑事訴訟法第三百零一條第一項、第三百零六條，判決如主文。
中      華      民      國    八十九    年      十      月    十八      日
                              臺灣臺南地方法院刑事第四庭
                                      法  官
右正本證明與原本無異。
如不服本判決，應於判決送達後十日內，向本院提出上訴狀。
                                      書記官
中      華      民      國    八十九    年              月              日


司法院資訊處製作；財團法人民間司法改革基金會備份。
